---
title: "Análisis exploratorio de secuestros de mujeres"
author: "Mónica Zamudio"
date: "2/4/2019"
output: html_document
---

```{r setup, include=FALSE, echo=FALSE}
knitr::opts_chunk$set(echo = FALSE, warning = FALSE)
library(dplyr)
library(ggplot2)
library(knitr)
library(lubridate)
library(readr)
library(tidyr)

df <- readr::read_delim('data/clean/secuestros_mujeres_colonias.csv', delim = ';')
```

El análisis se hizo sobre el total de `r nrow(df)` casos. Cualquier filtro aplicado se especifica conforme corresponda.

Proporción de casos del metro
```{r}
df %>%
  count(en_metro) %>%
  mutate(n = n*100/sum(n)) %>%
  kable(align = 'l')
```

### Casos (que sabemos) que ocurrieron en el metro
```{r}
df_metro <- df %>% filter(en_metro == 1)
```

¿Para cuántos conocemos la estación?
```{r}
df_metro %>%
  count(conocemos_estacion = !is.na(estacion)) %>%
  mutate(n = n*100/sum(n)) %>%
  kable(align = 'l')
```

Para los que conocemos su estación, ¿cuáles estaciones tienen más siniestros?
```{r}
df_metro %>%
  filter(!is.na(estacion)) %>%
  count(estacion) %>%
  arrange(desc(n)) %>%
  ggplot(aes(estacion, n)) +
  geom_bar(stat = 'identity') +
  theme_minimal() +
  theme(axis.text.x = element_text(angle = 90, size = 8))
```

¿Dónde ocurrió el incidente?
```{r}
df_metro %>%
  count(lugar_en_metro) %>%
  mutate(n = n*100/sum(n)) %>%
  kable(align = 'l')
```

¿En qué línea ocurrieron más incidentes?
```{r}
df_metro %>%
  count(linea) %>%
  mutate(n = n*100/sum(n)) %>%
  arrange(desc(n)) %>%
  kable(align = 'l')
```

### Casos en general
¿Ha habido un incremento reciente de casos?
```{r}
df %>%
  count(y = year(mdy(fecha)), en_metro = factor(en_metro)) %>%
  filter(y > 2015) %>%
  ggplot(aes(y, n, group = en_metro, color = en_metro)) +
  geom_line() +
  theme_minimal()
```


